【裁判字號】    98,訴,2161
【裁判日期】    981016
【裁判案由】    給付貨款
【裁判全文】
臺灣臺中地方法院民事判決  98年度訴字第2161號
原      告  梧濟工業股份有限公司
法定代理人  甲○○
訴訟代理人  乙○○
被      告  萬樣鋼模有限公司
法定代理人  丙○○
上列當事人間給付貨款事件，本院於98年10月2日言詞辯論終結
，判決如下：
    主      文
被告應給付原告新台幣肆佰柒拾陸萬零捌佰柒拾貳元，及自民國
九十八年九月十六日起至清償日止，按年息百分之五計算之利息
。
訴訟費用新台幣肆萬捌仟貳佰貳拾參元由被告負擔。
本判決於原告以新台幣壹佰伍拾捌萬元為被告供擔保後，得假執
行。
    事實及理由
一、本件原告起訴原聲明求為：「被告應給付原告新台幣（下同
    ）0000000元及自起訴狀繕本送達翌起日起至清償日止，按
    年息百分之5計算利息」之判決，嗣當庭減縮聲明為「被告
    應給付原告0000000元及自起訴狀繕本送達翌起日起至清償
    日止，按年息百分之5計算利息」之判決，核為減縮其應受
    判決事項之聲明，與民事訴訟法第255條第1項第3款之規定
    並無不符，自為法之所許，合先敘明。
二、原告主張被告自民國97年6間起至97年11月間止，陸續向原
    告訂購各式鋼材貨品，共積欠貨款0000000元。迭經原告多
    次向被告催討，然被告迄今仍未給付。爰本於買賣契約之法
    律關係，請求被告應給付如主文所示之金額及法定遲延利息
    。並陳明願供擔保請准宣告假執行。被告則對原告之上開請
    求不爭執，僅因伊公司目前經濟上週轉有困難。
三、原告主張之上開事實，業據其提出與所述相符之統一發票、
    銷貨明細及出貨單等件為證，且為被告所不爭執，至被告所
    稱：伊公司目前經濟上週轉有困難云云，縱為屬實，亦不影
    響其對原告所應給付上開貨款之義務。是堪信原告之主張為
    真實。
四、按稱買賣者，謂當事人約定一方移轉財產權於他方，他方支
    付價金之契約；買受人對於出賣人，有交付約定價金及受領
    標的物之義務，民法第345條第1項及第367條分別定有明文
    。又給付無確定期限者，債務人於債權人得請求給付時，經
    其催告而未為給付，自受催告時起，負遲延責任。其經債權
    人起訴而送達訴狀，或依督促程序送達支付命令，或為其他
    相類之行為者，與催告有同一之效力，復為同法第229條第2
    、3項所明定。本件兩造間既訂有買賣契約，且原告已將買
    賣標的物交付被告，而被告迄未支付價金，則原告依據買賣
    契約之法律關係，自得請求被告給付買賣價金，及自起訴狀
    繕本送達被告翌日起至清償日止，按年息百分之5計算之法
    定遲延利息。從而，本件原告請求被告給付貨款0000000 元
    ，及自起訴狀繕本送達翌日即98年9月16日起至清償日止，
    按年息百分之5計算利息，為有理由，應予准許。並確定訴
    訟費用額48223元由被告負擔。
五、又原告陳明願供擔保，請求宣告假執行，核無不合，爰酌定
    相當之擔保金額，予以准許。
六、據上論結，本件原告之訴為有理由，並依民事訴訟法第78條
    、第390條第2項判決如主文。
中    華    民    國    98    年    10    月  16    日
                  民事第四庭    法  官  黃文進
以上正本係照原本作成。
如對本判決上訴，須於判決送達後20日內向本院提出上訴狀（須
附繕本）。
中    華    民    國    98    年    10    月  16    日
                                書記官


司法院資訊處製作；財團法人民間司法改革基金會備份。
